【裁判字號】    89,交訴,68
【裁判日期】    890913
【裁判案由】    業務過失致死
【裁判全文】
臺灣屏東地方法院刑事判決                          八十九年度交訴字第六八號
    公  訴  人  臺灣屏東地方法院檢察署檢察官
    被      告  丙○○
                丁○○
右列被告因業務過失致死案件，經檢察官提起公訴（八十九年度偵字第一五八六號）
，本院判決如左：
    主  文
丙○○從事業務之人，因業務上之過失致人於死，處有期徒刑捌月，緩刑參年。
丁○○因過失致人於死，處拘役伍拾日，如易科罰金以參佰元折算壹日，緩刑貳年。
    事  實
一、丙○○業司機，為從事駕駛業務之人，民國（下同）八十八年九月十四日下午二
    時二十分許，丙○○駕駛車號ＪＯ─０八一號營業大貨車，沿限速四十公里之屏
    東縣高樹鄉○○○村○○○道路行駛，適丁○○亦乘騎車號：ＯＤＳ─二四一號
    重機車沿幹線高樹鄉舊庄村往泰山村方向之道路行駛；迨雙方駛至光復路與慈心
    路之閃光號誌路口時，丙○○原應注意閃光紅燈表示「停車再開」，車輛應減速
    接近，先停止於交岔路口前，讓幹道車優先通過後認為安全時，方得續行，以及
    行車速度，應依標誌之規定；而丁○○亦應注意閃光黃燈表示「警告」，車輛應
    減速接近，注意安全，小心通過。且依當時客觀情狀，雙方並無不能注意之情事
    ，詎丙○○行經上述閃光號誌之交岔路口，竟未禮讓賴車先行，且以時速六十公
    里左右之速度超速行駛，而丁○○亦疏於注意減速慢行未看清左方來車，致二車
    行至上開路口時，均煞車不及，發生互撞，造成丁○○人車倒地後，後座之乘客
    吳信財受有頭部外傷併顱內出血，送醫不治死亡。丙○○肇事後於有偵查犯罪職
    權之公務員或機關發覺其犯罪前，主動向前往現場處理之員警表明係肇事者並接
    受本件裁判。
二、案經屏東縣警察局里港分局報驗後，由吳信財之弟甲○○訴請臺灣屏東地方法院
    檢察署檢察官偵查起訴。
    理  由
一、右揭事實，業據被告丙○○、丁○○二人於本院審理時坦承不諱，並有汽車肇事
    現場圖乙紙及照片多幀在卷可資佐証，且被害人吳信財係因本件車禍致顱內出血
    死亡，業經臺灣屏東地方法院檢察官督同法醫師相驗明確，製有相驗屍體證明書
    、驗斷書及勘驗筆錄在卷足憑。按行車速度，依標誌之規定；又，閃光紅燈表示
    ﹁停車再開﹂，車輛應減速接近，先停止於交岔路口前，讓幹道車優先通過後認
    為安全時，方得續行。閃光黃燈表示﹁警告﹂，車輛應減速接近，注意安全，小
    心通過。道路交通安全規則第九十三條第一項前文及道路交通標誌標線號誌設置
    規則第二百十一條第一項第一款、第二款分別定有明文，本件被告丙○○煞車痕
    跡長達十九點二公尺，以一般公路汽車煞車距離行車速度對照表對照結果其時速
    不下六十公里（瀝青路面一至三年乾燥），茲被告等疏未注意上開規定，丙○○
    於行經閃光紅燈號誌交岔路口未停車再開，並恣意超速行駛，而丁○○於行經閃
    光黃燈號誌交岔路口，亦疏於注意減速慢行，而按當時情節雙方又非不能注意，
    致釀成車禍，過失情節至為明顯，而本案經送台灣省高屏澎區車輛行車事故鑑定
    委員會、台灣省車輛行車事故覆議鑑定委員會鑑定結果，被告丙○○部分，亦同
    此見解，此有鑑定意見書二紙在卷可徵，本件被告丁○○警訊中亦自承伊當時行
    經路口時未看清楚左方來車即閃過去等語，有警訊筆錄附卷可稽（見偵查卷第六
    頁），而被害人因本件車禍死亡，與被告二人等之過失行為間並有相當因果關係
    ，因此，被告二人犯行洵堪認定。
二、本件被告丙○○係砂石車司機，此據其供明在卷，為從事業務之人，其駕車肇事
    致人於死，核其所為，係犯刑法第二百七十六條第二項之業務過失致人於死罪。
    被告丁○○所為，係犯同法條第一項之過失致人於死罪。被告丙○○於肇事後，
    於有偵查職務之公務員或機關發覺前，主動向前往處理現場之員警表示係肇事者
    並接受本件判決一節，業據證人即里港分局新南派出所員警乙○○到庭證述屬實
    ，有審理筆錄附卷可稽，應依刑法第六十二條前段規定減輕其刑。審酌被告二人
    一時疏於注意而肇事致被害人死亡，且被告二人事後皆與被害人家屬達成和解，
    丙○○賠償被害人之家屬新台幣一百二十萬元，此有被害人家屬甲○○到庭陳訴
    明確在卷可憑等一切情狀，爰酌情分別量處如主文所示之刑，就被告丁○○部分
    併為易科罰金折算標準之諭知。又查被告二人前未曾受有期徒刑以上刑之宣告，
    此有臺灣屏東地方法院檢察署刑案查註記錄表附卷可按，經此教訓，應知警惕，
    當無再犯之虞，本院認被告二人所受之宣告刑均以暫不執行為適當，爰分別諭知
    丙○○緩刑三年，丁○○緩刑二年，以勵自新。
據上論斷，應依刑事訴訟法第二百九十九條第一項前段，刑法第二百七十六條第二項
、第一項、第四十一條、第六十二條前段、第七十四條第一款，罰金罰鍰提高標準條
例第一條前段、第二條，判決如主文。
本案經檢察官蔡孟利到庭執行職務。
中      華      民      國      八十九      年      九      月  十三    日
                                      臺灣屏東地方法院刑事第二庭
                                          審判長法  官  吳永宋
                                                法  官  林昌義
                                                法  官  何清富
右正本證明與原本無異。
對於本判決如有不服應於收受送達後十日內向本院提出上訴書狀上訴於台灣高等法院
高雄分院並按他造當事人之人數附具繕本。
                                                 書記官   謝天祥
中     華      民      國      八十九      年      九      月   十三   日
附錄本判決論罪之法條：
刑法二百七十六條第二項、第一項。


司法院資訊處製作；財團法人民間司法改革基金會備份。
